臺灣士林地方法院刑事判決　　　　　　　　　　　　　九十一年度交易字第四八號
　　公　訴　人　臺灣士林地方法院檢察署檢察官
　　被　　　告　乙○○
右列被告因公共危險案件，經檢察官提起公訴 (九十一年度調偵字第一九三號)，本
院判決如左：
    主  文
乙○○服用酒類，不能安全駕駛動力交通工具而駕駛，處拘役肆拾日，如易科罰金以
佰元折算壹日。
    事  實
一、乙○○於民國八十九年十月二十五日下午五時許，在台北市○○街陽明醫院附近
    友人住處，食用麻油雞二碗後，已達客觀生活經驗上不能安全駕駛動力交通工具
    的程度（呼氣酒精濃度每公升０．五五毫克），竟仍騎乘車號ＣＦＬ─四八九號
    機車上路，於同日下午五時五十分許，行經台北市○○○路○段一二一號前時，
    與甲○○（另行審結）所駕駛之車號ＥＷ─七○○○自小客車發生碰撞受傷，而
    送行政院國軍退除役官兵輔導委員會台北榮民總醫院（下稱台北榮民總醫院）就
    診，經該院抽測其當天血液中酒精濃度達二一四‧七mg/ dl（即呼氣酒精濃度為
    一‧○七mg/l），而悉上情。
二、案經台北市政府警察局北投分局報請臺灣士林地方法院檢察署檢察官偵查起訴。
    理  由
一、訊據被告乙○○，固坦承前述飲用麻油雞後駕車之事實，且台北榮民總醫院抽測
    其當天血液中酒精濃度達二一四‧七mg/d等情不諱，惟矢口否認有不能安全駕駛
    之情事云云。經查被告服用麻油雞後仍駕駛動力交通工具，至車禍後，為台北榮
    民總醫院抽測其血液中酒精濃度達二一四‧七mg/ dl（即呼氣酒精濃度為一‧○
    七mg/l）之事實，除據被告自白外，並有台北榮民總醫院八十九年十一月二十八
    日書函在卷可佐，堪認被告確有血液中酒精濃度達二一四‧七mg/ dl（即呼氣酒
    精濃度為一‧○七mg/l）仍駕駛動力交通工具之舉無訛。次按刑法第一百八十五
    條之三之服用酒類不能安全駕駛而為駕駛罪係屬公共危險罪，所謂公共危險罪乃
    指足以造成特定或不特定多數人死亡或身體健康受到傷害，以及財物受損等嚴重
    後果之具有公共危險性之犯罪行為。又本條規定並未在構成要件中設有「致生公
    共危險」之構成要件要素，故為抽象公共危險罪，而所謂抽象公共危險罪，即立
    法者在構架此種犯罪之構成要件時，即以構成要件要素之彼此關聯，而預先認定
    該行為具有一般之抽象危險，而不以事實上業已發生危險，方具有可罰性。再查
    當血液中酒精濃度達五十mg/dl（即呼氣酒精濃度達０．二五mg/ l）時將造成輕
    度中毒，血液中酒精濃度達一○○mg/dl（即呼氣酒精濃度達０．五mg/ l）時，
    將影響駕駛，血液中酒精濃度達一五○mg/dl（即呼氣酒精濃度達０．七五 mg/l
    ）時，將造成思考、個性及行為改變，當血液中酒精濃度達二○○mg/ dl（即呼
    氣酒精濃度達一．○mg/l）時，將造成中度中毒，而有步態不穩、噁心、嘔吐、
    精神混惑不清等症狀等情，有行政院國軍退除役官兵輔導委員會臺北榮民總醫院
    鑑定函存卷可按。準此，駕駛人之生理狀況常受酒精相當程度之影響，注意力及
    反應能力降低，其駕駛能力受影響，不足以應付駕駛交通工具之各種狀況，其駕
    駛行為將對其餘用路人造成一般之危險性，於此而認為當血液中酒精濃度達一一
    ○mg/dl（即呼氣酒精濃度達０．五五mg/ l），已不能安全駕駛，應屬合乎科學
    證據，當為可採。是以被告辯稱其未達不能安全駕駛之程度云云，核無足採。本
    件事證明確，應依法論科。
二、核被告所為，係犯刑法第一百八十五條之三的公共危險罪。爰審酌被告血液中酒
    精之濃度，犯罪之手段，及其犯後態度等一切情狀，量處如主文所示之刑，又被
    告行為後，刑法第四十一條業於九十年一月十日修正公布，同年月十二日生效，
    舊法規定犯最重本刑三年以下有期徒刑以下之刑之罪，而受六個月以下有期徒刑
    或拘役之宣告，因身體、教育、職業、家庭之關係或其他正當事由，執行顯有困
    難者，得易科罰金，修正後刑法第四十一條第一項規定，凡犯最重本刑五年以下
    有期徒刑以下之刑之罪，而受六個月以下有期徒刑或拘役之宣告，均得易科罰金
    ，比較新舊法之規定，修正後之新法對於被告並無有利或不利，自應依刑法第二
    條第一項前段規定，適用裁判時之新法，併予宣告易科罰金之折算標準。
三、據上論斷，應依刑事訴訟法第二百九十九條第一項前段、刑法第二條第一項前段
    、第一百八十五條之三、第四十一條第一項前段、罰金罰鍰提高標準條例第二條
    ，判決如主文。
本案經檢察官林聰良到庭執行職務。
中      華      民      國      九十一      年      八    月    十五    日
                                        臺灣士林地方法院刑事交通法庭
                                            法  官  江  翠  萍
右正本證明與原本無異。
如不服本判決，應於判決送達後十日內，向本院提出上訴狀。
                                            書記官  范  淑  芬
中      華      民      國      九十一      年      八    月    二十    日
附錄本案論罪科刑法條：
刑法第一百八十五條之三：
　服用毒品、麻醉藥品、酒類或其他相類之物，不能安全駕駛動力交通工具而駕駛者
 ，處一年以下有期徒刑、拘役或三萬元以下罰金。
